臺灣高等法院交通事件裁定　　　　　　 96年度交抗字第401號
抗　告　人
即受處分人　甲○○
上列抗告人因違反道路交通管理處罰條例案件，不服臺灣板橋地
方法院，中華民國96年4月25日所為裁定（96年度交聲字第483號
），提起抗告，本院裁定如下：
    主  文
抗告駁回。
    理  由
一、本件抗告意旨略以：抗告人並非在車子行進時攔檢查獲酒後
    駕車，而係車子停在路旁電請友人前來協助；警員前來要求
    至一百五十公尺處之臨檢站酒測，並以如不接受酒測，則要
    開罰單相脅，因之提起抗告云云。
二、按「汽車駕駛人，駕駛汽車經測試檢定有左列情形之一者，
    處新臺幣一萬五千元以上六萬元以下罰鍰，並當場移置保管
    其車輛及吊扣其駕駛執照一年；因而肇事致人受傷者，並吊
    扣其駕駛執照二年；致人重傷或死亡者，吊銷其駕駛執照，
    並不得再考領：一、酒精濃度超過規定標準」、「汽車駕駛
    人，有下列情形之一者，應接受道路交通安全講習：二、有
    第三十五條第一項規定之情形」，道路交通管理處罰條例第
    35條第1 項第1 款、第24條第1 項第2 款定有明文。
三、經查：
（一）本件抗告人即異議人於民國（下同）96年3月16日23時30
      分許，在台北縣新店市○○路、安祥路口處，坐在停在路
      旁，惟引擎發動中之9696 -PC號自用小客車之駕駛座上，
      而遭警攔檢，要求對其進行酒測，並經測得吐氣中所含酒
      精濃度達每升0.52毫克等情，業據抗告人即異議人於聲明
      異議狀中所供承屬實，並有台北縣政府警察局新店分局雙
      城派出所警員全英武所製作之「違反道路交通管理事件通
      知單」乙紙，在卷可稽，足堪認定。雖抗告人即異議人辯
      稱：其當天因聚會已飲酒，遂要求其女友代其開車，惟行
      至上開安康路上時，因見前方處有警員設站臨檢，遂當場
      立即停車路旁，並在車內與其女友前後調換坐位，其同時
      撥打電話要求其他友人前來開車，惟後來即有兩位警員敲
      玻璃要求酒測，然其並未駕駛上開自用小客車云云。惟抗
      告人即異議人於上開時地飲酒後，吐氣中所含酒精濃度達
      每公升0.52毫克，坐在引擎正在發動中之上開自用小客車
      駕駛座上乙節，已據抗告人即異議人於聲明異議狀中所不
      否認在卷，有如上述，而「汽車駕駛人，有下列情形之一
      者，處新臺幣6000元以上12000元以下罰鍰，並當場禁止
      其駕駛：「一、未領有駕駛執照駕駛小型車或機器腳踏車
      」，道路交通管理處罰條例第21條第1項第1款已有明文，
      不僅科處罰鍰之額度，顯較同條例第35條第1項第1款所規
      定「汽車駕駛人，駕駛汽車經測試檢定有左列情形之一者
      ，處『新臺幣15000元以上60 000元以下罰鍰，並當場移
      置保管其車輛及吊扣其駕駛執照一年』；因而肇事致人受
      傷者，並吊扣其駕駛執照二年；致人重傷或死亡者，吊銷
      其駕駛執照，並不得再考領：一、酒精濃度超過規定標準
      」為低，且依道路交通管理處罰條例第21條第1項第1款之
      規定，亦僅附帶禁止違規人駕駛而已，而同條例第35條第
      1項第1款，則附帶移置保管車輛及吊扣違規人駕駛執照，
      二者相較，道路交通管理處罰條例第35條第1項第1款有關
      「酒醉駕車」之處罰，顯然較同條例第21條第1項第1款有
      關「無照駕車」嚴重許多，應為一般常人所知悉甚詳，而
      抗告人即異議人竟捨其所謂「無照駕車」之真相不為，而
      逕自在上開自用小客車內前後換位，致招警員對其要求進
      行酒測，顯與常情有違。再者，抗告人即異議人所稱上開
      「女友」之人，不僅未曾在上開聲明異議狀載明該「女友
      」之真實姓名、住居所等資料在卷，且抗告人即異議人於
      上開時地遭警要求對其進行酒測時，上開自用小客車亦係
      在引擎發動之中乙節，亦據原審認定在卷，亦如上述，則
      抗告人即異議人若確無本件酒醉駕車之行為，焉有配合進
      行酒測之可能，是上開自用小客車於上開時地，顯係由抗
      告人即異議人本人所駕駛，惟因抗告人即異議人突見前方
      有警員設點臨檢，始臨時應急停放路旁乙情，應堪認定。
      抗告人即異議人上開所辯，顯係事後卸責之詞，不足採信
      。
（二）綜上所述，原處分機關以抗告人即異議人於上開時地飲酒
      後吐氣中所含酒精濃度達每公升0.52毫克時，仍違規酒醉
      駕車之行為明確，而依道路交通管理處罰條例第35條第1
      項、第24條第1項第2款之規定，裁處抗告人即異議人新台
      幣34500元之罰鍰，並吊扣其駕駛執照12個月，施以道安
      講習，自無任何違法或不當之處。原審以抗告人即異議人
      之聲明異議無理由，裁定駁回其異議，經核原審之認事用
      法均無不合，本件抗告人仍執陳詞，指摘原裁定不當，難
      認為有理由，應予駁回。
四、據上論結，應依道路交通案件處理辦法第26條，刑事訴訟法
    第412條，裁定如主文。
中　　華　　民　　國　　96　　年　　6 　　月　　5 　　日
                  刑事第三庭審判長法  官  許國宏
                                  法  官  朱光仁
                                  法  官  許增男
以上正本證明與原本無異。
不得再抗告。
                                  書記官  葉金發
中　　華　　民　　國　　96　　年　　6 　　月　　5 　　日
